臺灣桃園地方法院小額民事判決　　　　110年度壢小字第998號
原　　　告　蔡旻珈　
被　　　告　高薰柔　
上列當事人間請求返還借款事件，本院於民國110 年11月10日言
詞辯論終結，判決如下：
    主  文
一、被告應給付原告新臺幣（下同）2 萬4,000 元，及自民國
    110 年3 月12日起至清償日止，按年息5 ％計算之利息。
二、訴訟費用1,000元由被告負擔。
三、本判決得假執行。
    事實及理由
一、原告起訴主張：被告於民國109 年11月18日向原告借款2 萬
    4,000 元，經原告同意後，於翌日（109 年11月19日）由原
    告匯款2 萬4,000 元至被告所申設中華郵政股份有限公司新
    屋郵局帳戶（帳號：00000000000000）內，兩造並約定清償
    期為同年月23日。詎被告於清償期屆期後未為清償，屢經原
    告催告還款均置之不理，爰依消費借貸法律關係，請求被告
    返還借款。並聲明：如主文第一項所示。
二、被告經合法通知，未於言詞辯論期日到場，亦未提出書狀作
    何聲明或陳述。
三、按借用人應於約定期限內，返還借用物種類、品質、數量相
    同之物；遲延之債務，以支付金錢為標的者，債權人得請求
    依法定利率計算之遲延利息；應付利息之債務，其利率未經
    約定，亦無法律可據者，週年利率為5%；給付有確定期限者
    ，債務人自期限屆滿時起，負遲延責任，民法第478 條、第
    233 條第1 項前段、第203 條、第229 條第1 項分別定有明
    文。查原告主張之前揭事實，業據其提出LINE對話紀錄（內
    含轉帳交易查詢結果、被告存簿封面）在卷可憑，而被告經
    本院合法通知，未於言詞辯論期日到庭，亦未提出書狀作何
    有利於己之聲明或陳述，以供審酌，本院依調查證據之結果
    及斟酌全辯論意旨，堪認原告主張為真實。從而，原告本於
    消費借貸法律關係，請求被告返還前揭借款，並請求自起訴
    狀繕本送達翌日即110 年3 月12日起至清償日止，按年息5%
    計算之利息，於法自屬有據，應予准許。
四、本件判決依民事訴訟法第436條之20規定，應依職權宣告假執
    行。
五、訴訟費用負擔：民事訴訟法第78條、第436 之19條第1 項。
    並依職權確定訴訟費用額為1,000 元（即第一審裁判費）。
中    華    民    國  110     年    11    月    16    日
                  中壢簡易庭  法  官   劉哲嘉
以上正本證明與原本無異。
如不服本判決，須以違背法令為理由，於判決送達後20日內向本
庭（桃園市○○區○○路0 段000 號）提出上訴狀。（須按他造
當事人之人數附繕本）。
中    華    民    國  110     年    11    月    16    日
                              書記官   鄭履任
附錄：
一、民事訴訟法第436條之24第2項：
    對於小額程序之第一審裁判上訴或抗告，非以其違背法令為
    理由，不得為之。
二、民事訴訟法第436條之25：
    上訴狀內應記載上訴理由，表明下列各款事項：
    （一）原判決所違背之法令及其具體內容。
    （二）依訴訟資料可認為原判決有違背法令之具體事實。
三、民事訴訟法第471條第1項：（依同法第436 條之32第2 項規
    定於小額事件之上訴程序準用之）上訴狀內未表明上訴理由
    者，上訴人應於提起上訴後20日內，提出理由書於原第二審
    法院；未提出者，毌庸命其補正，由原第二審法院以裁定駁
    回之。